臺灣高等法院交通事件裁定　　　　　　　　　　　　九十三年度交抗字第一四五號
　　抗　告　人
　　即受處分人　甲○○
右列抗告人因違反交通管理處罰條例案件，不服臺灣台北地方法院中華民國九十三年
一月三十日裁定（九十二年度交聲更字第六九號），提起抗告，本院裁定如左：
    主  文
抗告駁回。
    理  由
一、按汽車停車時，在停車場內或路邊准停車處所停車時，應依規定停放，不得紊亂
    ；且應依停車時間、位置、方式及車種之規定，道路交通安全規則第一百十二條
    第一項第十四款、第十六款分別定有明文。又汽車駕駛人停車時，停車時間、位
    置、方式、車種不依規定者，處新臺幣（下同）六百元以上一千二百元以下罰鍰
    ，道路交通管理處罰條例（簡稱本條例）第五十六條第一項第九款亦有明文。而
    本條例所稱之汽車，依本條例第三條第八款規定包括機器腳踏車。
二、經查：（一）、本件抗告人即受處分人甲○○（簡稱抗告人）於民國（下同）九
    十一年四月三日下午三時十五分許，將其所有車號ＡＴＴ─八一一號重型機車停
    放延平南路一一七號對面處，因停車車種不依規定，為臺北市停車管理處交通助
    理員王孝坤以拍照方式採證，並以抗告人所有之該重型機車違反道路交通管理處
    罰條例第五十六條第一項第九款規定之行為掣單舉發，嗣抗告人於舉發單所載應
    到案日期前之九十一年五月七日提出申訴，經原處分機關即臺北市交通事件裁決
    所函請原舉發機關調查結果，仍認抗告人所有之重型機車不依規定停放，原處分
    機關乃於九十一年六月五日依道路交通管理處罰條例第五十六條第一項第九款、
    第八十五條第三項及違反道路交通管理事件統一裁罰標準表之規定，裁處抗告人
    罰鍰六百元，有臺北市政府警察局北市交停字第一Ａ0000000號舉發違反
    道路交通管理事件通知單及臺北市交通事件裁決所北市裁三字第二二—一Ａ00
    00000號違反道路交通管理事件裁決書各一紙在卷可按（參九十一年度交聲
    字第一一四六號卷第七頁、第八頁）；（二）、抗告人所有之重型機車停車車種
    不依規定，而停放在汽車停車格位之事實，業據證人即本件舉發之交通助理員王
    孝坤到庭結證稱：「（問：陳述當天舉發違規情形？）九十一年四月三日下午三
    時五分時，我們在延平南路一一七號對面，發現有機車佔用汽車停車格，我們就
    照相採證舉發」、「（問：被處分人說那地方有劃像機車停車格線，是否如此？
    ）那已經塗銷過了，直線跟橫線的顏色不一樣，直線已經被塗銷」、「（問：原
    本是機車格？）原本應該是停車格，但後來塗銷了」、「（本件有無公告？請詳
    述受處分人當時違規之情形為何？）畫汽車停車格的有兩個單位，一個是臺北市
    停車管理處，一個是臺北市政府警察局除霸小組，本案是臺北市政府警察局除霸
    小組來劃設的，由機車格改為汽車格也是除霸小組改的，本案是我們舉發的，臺
    北市停車管理處是負責汽機車的停車、違規的單位」等語（參九十一年交聲字第
    一一四六號卷第三十頁、第三一頁、九十二年交聲更字第六九號卷第十一頁），
    並有臺北市停車管理處九十一年五月十七日北市停四字第○九一三二七六四六○
    ○號函文一紙、違規舉發照片一張在卷可稽（參九十一年交聲字第一一四六號卷
    第七頁、第十六頁），由前開採證照片觀之，該原本屬機車格位之直線部分確屬
    灰色，其顏色與白色橫線具有明顯差異，稍加注意即知該機車格位已經以油漆塗
    銷，故抗告人尚不能以標示不清等理由推諉卸責。再者，停車場固係專為供停放
    汽、機車所設置之處所，惟就機車而言，在停車場內停車時，仍應依劃設之位置
    ，停放於機器腳踏車停放格內，不得任意停放在機車停車格以外，或汽車停車位
    、殘障車位等處，此觀道路交通安全規則第一百三十一條：「慢車不得任意停放
    ，應在規定地點或劃設之標線以內，順序排列」及道路交通標誌標線號誌設置規
    則第一百九十條：「車輛停放線，用以指示車輛駕駛人停放車輛之位置與範圍」
    等規定自明。此等經立法機關立法及授權由行政機關制訂之法律與規則，定義明
    確，非難以理解，且顯為一般受規範之參與交通者所得預見，配合道路交通管理
    處罰條例第五十六條之處罰規定，並無違反法律處罰明確性原則之情形。本件抗
    告人既領有駕駛執照，並實際參與交通，自有遵守之義務，尚不得諉為不知；（
    三）、於本件違規地點即延平南路一一七號對面繪成汽車停車格時，確曾依停車
    場法第十三條經公告周知乙節，並有臺北市停車管理處九十二年十一月二十八日
    北市停四字第○九二三六九九八四○○號函在卷可按（參九十二年度交聲更第六
    九號第十五頁）。綜上所述，本件抗告人所有之上開重型機車確有未依停車位置
    規定停車之違規行為，堪稱明確。
三、原審本於同上見解，認原處分機關依道路交通管理處罰條例第五十六條第一項第
    九款、第八十五條第三項及違反道路交通管理事件統一裁罰標準表之標準之規定
    ，裁處最低額罰鍰六百元，並無違誤，駁回抗告人之異議，核無不合。抗告人仍
    執陳詞，並以：本件據以處罰之命令，於構成要件中不包括機車，原審竟類比他
    法條處斷，且現場由機車變更為汽車停車場之方式非由主管機關為之，公告事物
    未見變更機關行政，協同函告，就該地如何變更及公告方式，僅以機關一紙通例
    ，有無此等事實尚未舉證，論理不足等語，提起本件抗告，惟未提出進一步事證
    以實其說，揆之前開說明，其抗告為無理由，應予駁回。
據上論斷，應依道路交通管理處罰條例第八十九條，道路交通案件處理辦法第二十六
條，刑事訴訟法第四百十二條，裁定如主文。
中　　　華　　　民　　　國　　九十三　　年　　　二　　　月　　二十七　　日
                              臺灣高等法院交通法庭
                                  審判長法  官  洪  政  雄
                                        法  官  李  春  地
                                        法  官  鄧  振  球
右正本證明與原本無異。
不得再抗告。
                                        書記官  洪  秋  帆
中　　　華　　　民　　　國　　九十三　　年　　　三　　　月　　　一　　　日
